臺灣臺北地方法院行政訴訟裁定　
111年度監簡字第2號
原      告  周雨利


被      告  法務部矯正署

代  表  人  黃俊棠
上列當事人間監獄行刑法事件，原告不服法務部矯正署中華民國
111年4月28日法矯署復字第11101019480號復審決定，提起行政
訴訟，本院裁定如下：
    主  文
原告之訴駁回。
    理  由
一、按「受刑人對於前條廢止假釋及第118條不予許可假釋之處
    分，如有不服，得於收受處分書之翌日起10日內向法務部提
    起復審。假釋出監之受刑人以其假釋之撤銷為不當者，亦同
    。」監獄行刑法第121條第1項定有明文。次按原告之訴，有
    起訴不合程式者，行政法院應以裁定駁回之，行政訴訟法第
    107條第1項第10款前段亦定有明文。
二、再按「送達，於應受送達人之住居所、事務所或營業所為之
    。」、「於應送達處所不獲會晤應受送達人時，得將文書付
    與有辨別事理能力之同居人、受雇人或應送達處所之接收郵
    件人員。」「送達，不能依前2條規定為之者，得將文書寄
    存送達地之地方自治或警察機關，並作送達通知書2份，一
    份黏貼於應受送達人住居所、事務所、營業所或其就業處所
    門首，另一份交由鄰居轉交或置於該送達處所信箱或其他適
    當位置，以為送達。」、「前項情形，由郵政機關為送達者
    ，得將文書寄存於送達地之郵政機關。」為行政程序法第72
    條第1項前段、第73條第1項、第74條第1項、第2項所明定。
    依上開規定，有關行政處分之送達，不能依行政程序法第72
    條、第73條為之者，自得依同法第74條寄存送達之方式以為
    送達，亦即由郵政機關為送達者，得將文書寄存於送達地之
    郵政機關，並作成送達通知書2份，黏貼於應受送達人門首
    及置於該送達處所信箱或適當位置時，即完成送達，且該條
    並無如訴願法第47條第3項準用行政訴訟法第73條第3項「寄
    存送達，自寄存之日起，經10日發生效力。」之規定，自係
    於寄存送達完畢之時即發生送達效力。
三、查原告因違反保安處分執行法事件，經被告於民國111年1月
    13日以法矯署教字第11101000160號函（下稱原處分）撤銷
    假釋。次查，原告之戶籍地址為「新北市○○區○○○路000號5
    樓之15」、住居所地址為「新北市○○區○○街00巷0號3樓」，
    且原告復審聲請狀亦記載如前之住居所地址等情，此有個人
    戶籍資料查詢結果(見本院卷第41頁)及復審聲請狀(見本院
    卷第31至32頁)在卷可稽，被告所為原處分依原告復審聲請
    狀所陳報住居所地址及戶籍地址為寄送，然因未獲會晤原告
    ，亦無代收文書之同居人、受僱人或接收郵件人員，乃於11
    1年1月20日將原處分寄存送達於新店永安郵局，並分別製作
    送達通知書2份，1份黏貼於原告住居所門首，1份置於該送
    達處所信箱或其他適當位置，以為送達，有送達證書（本院
    卷第29頁）在卷可稽。原告提起復審期間，應自寄存送達之
    翌日即111年1月21日起算，計至111年2月7日（星期一）即
    已屆滿（原告住所地為新北市新店區、復審機關所在地為桃
    園市龜山區，扣除在途期間3日，又期間末日111年2月2日至
    2月6日均為國定假日，順延至111年2月7日），惟原告遲至1
    11年3月1日始向被告提起復審，已逾提起復審期間，此有原
    告復審聲請狀及收文戳章（見本院卷第31至32頁）在卷可稽
    。至原告雖主張其於111年1月2?日已寄出書狀，卻遲至同年
    3月1日才送達等語。惟查，觀諸原告寄送復審申請書之信封
    ，該郵寄戳章之日期為111年2月20日，此有原告復審聲請狀
    信封之郵寄戳章（見本院卷第33頁）在卷可稽，是原告上開
    主張，核與上開事證不符，尚難採認，故被告所為原處分依
    原告戶籍地址及住居所地址為寄存送達，業已合法送達，是
    原告已逾期提起復審，其上開主張，洵屬無據，尚難採認。
四、綜上，原告提起復審已逾法定期間，本件撤銷訴訟為不合法
    ，應予駁回。本件因屬程序上不合法而駁回，原告主張原處
    分違法之實體上理由部分，則無從審究，附此敘明。又原告
    尚未繳納裁判費，爰不另為訴訟費用負擔之諭知。
五、依行政訴訟法第107條第1項第10款，裁定如主文。
中　　華　　民　　國　　111 　年　　6 　　月　　17　　日
上為正本係照原本作成。
如不服本裁定，應於送達後10日內，以原裁定有違背法令為理由
，向本院提出抗告狀（須按他造人數附繕本）。
中　　華　　民　　國　　111 　年　　6 　　月　　17　　日
                              書記官  藍儒鈞